【裁判字號】    90,重訴,71
【裁判日期】    900329
【裁判案由】    返還消費借貸款
【裁判全文】
臺灣板橋地方法院民事判決                  九十年度重訴字第七一號
    原      告  安泰商業銀行股份有限公司
    法定代理人  甲○○
    訴訟代理人  乙○○
    送達代收人  丁○○
    被      告  丙○○
右當事人間請求給付借款事件，本院判決如左：
    主    文
被告應給付原告新台幣陸佰貳拾肆萬玖仟柒佰零陸元及如附表所示之利息及違約金。
訴訟費用由被告負擔。
本判決得假執行。
    事    實
甲、原告方面：
一、聲明：如主文第一項所示，並聲請宣告假執行。
二、陳述略稱：訴外人柏恆股份有限公司邀同吳俊呈、吳伯翰、吳李麗文及被告為連
    帶保證人，於民國八十九年八月九日向原告借用（一）新台幣（下同）三百四十
    萬元，期間三年；（二）一百萬元，期間三年，利息按債權人所定基本放款利率
    加碼年息百分之一點三計算（目前合計為年息百分之九點七五）。（三）三百十
    萬元，期間一年，利息按債權人所定基本放款利率加碼年息百分之一點零五計算
    （目前合計為年息百分之九點五），自借款日起按月給付，嗣後原告調整基本放
    款利率時，應自調整之日起，按新利率加原碼重新計算。並約定利息違約金，逾
    期在六個月以內部分，按本金金額照上述所定利率百分之十加付，逾期超過在六
    個月部分，按上開利率百分之二十計付違約金。上三筆債務，訴外人柏恆股份有
    限公司分別繳息至八十九年九月十一日、八十九年九月九日、八十九年九月九日
    ，以後即未繳納，依約定書第六條第一款之約定，其所欠債務視為全部到期，應
    即清償，被告為連帶保證人應連帶負責。計尚欠原告如主文所示之本金、利息、
    違約金，屢向被告催討，均置之不理，為此提起本件訴訟。
三、證據：提出借據影本三份、約定書影本一份為證。
乙、被告方面：
    被告自認原告之主張為真實，並認諾原告之請求為有理由。
    理    由
一、原告主張之事實，業據提出借據影本三份、約定書影本一份為證，且為被告所認
    諾，自堪信為真實。
二、按當事人於言詞辯論時為訴訟標的之捨棄或認諾時，應本於其捨棄或認諾為該當
    事人敗訴之判決，民事訴訟法第三百八十四條定有明文。本件被告既對於原告請
    求之訴訟標的認諾，揆諸首揭規定，自應為其敗訴之判決。從而，原告依連帶保
    證之法律關係，請求被告給付如主文所示之本金、利息，洵屬有據，應予准許。
三、本件係依民事訴訟法第三百八十九條第一項第一款規定為被告敗訴之判決，應依
    職權宣告假執行，原告無聲請之必要，附多明。
四、結論：本件原告之訴為有理由，依民事訴訟法第七十八條、第三百八十九條第一
    項第一款，判決如主文。
中      華      民      國    九十      年      三      月    二十九    日
                                  臺灣板橋地方法院民事第四庭
~B法      官  絲鈺雲
右為正本係照原本作成。
如對本判決上訴，須於判決送達後廿日內向本院提出上訴狀。
中      華      民      國    九十      年      三      月    二十九    日
~B法院書記官  王政煌


司法院資訊處製作；財團法人民間司法改革基金會備份。
